---
title: "Trabajo5"
author: "Pablo Mas Cayuelas"
date: "30/11/2020"
output: html_document
---


```{r setup, include=FALSE}
knitr::opts_chunk$set(echo = TRUE)
library(rtweet)
library(twitteR)
library(dplyr)
library(rlang)
library(tidyr)
library(rio)
```

```{r}
library(bitops)
library(RCurl)
library(rjson)
library(twitteR)
library(tm)
library(Rcpp)
library(RColorBrewer)
library(wordcloud)
library(stringr)
```

```{r}
# Import the data and look at the first six rows
vote <- read.csv(file = 'vote.csv')
vote2 <- read.csv(file = 'vote2.csv')
vote3 <- read.csv(file = 'vote3.csv')
vote4 <- read.csv(file = 'vote4.csv')
```

```{r}
texto3 <- c(as.character(vote$text), as.character(vote2$text))
textoclean3 = gsub("[[:punct:]]", "", texto3)  #simbolos de puntuacion
textoclean3 = gsub("[[:digit:]]", "", textoclean3)  #Numeros
textoclean3 = gsub("http\\w+", "", textoclean3)   #Links
textoclean3 = gsub("@\\w+", "", textoclean3)  #@otragente
textoclean3 = gsub("(RT|via)((?:\b\\W*@\\w+)+)", "", textoclean3) #Retuits

texto4 <- c(as.character(vote3$text), as.character(vote4$text))
textoclean4 = gsub("[[:punct:]]", "", texto4)  #simbolos de puntuacion
textoclean4 = gsub("[[:digit:]]", "", textoclean4)  #Numeros
textoclean4 = gsub("http\\w+", "", textoclean4)   #Links
textoclean4 = gsub("@\\w+", "", textoclean4)  #@otragente
textoclean4 = gsub("(RT|via)((?:\b\\W*@\\w+)+)", "", textoclean4) #Retuits
```

```{r}
# construimos el corpus
corpus3 = Corpus(VectorSource(textoclean3))
corpus4 = Corpus(VectorSource(textoclean4))

# Lo pasamos todo a minúsculas
corpus3 = tm_map(corpus3, tolower)
corpus4 = tm_map(corpus4, tolower)

# Quitamos las palabras vacias de contenido en inglés (en, la, por,…) y el nombre de biden

corpus3 = tm_map(corpus3, removeWords, c(stopwords("english"), stopwords("spanish"), "vote"))
corpus4 = tm_map(corpus4, removeWords, c(stopwords("english"), stopwords("spanish"), "vote"))

# Quitamos los espacios en blanco extras
corpus3 = tm_map(corpus3, stripWhitespace)
corpus4 = tm_map(corpus4, stripWhitespace)

# Creamos la matriz de terminos a partir del corpus
tdm3 <- TermDocumentMatrix(corpus3)
m3 = as.matrix(tdm3)

tdm4 <- TermDocumentMatrix(corpus4)
m4 = as.matrix(tdm4)

# Orden de uso de palabras de forma decreciente
wf3 <- sort(rowSums(m3),decreasing=TRUE)
wf4 <- sort(rowSums(m4),decreasing=TRUE)

# Crea un data frame con las palabras y sus frecuencias
dm3 <- data.frame(word = names(wf3), freq=wf3)
dm4 <- data.frame(word = names(wf4), freq=wf4)

totales_vote <- rbind(dm3, dm4)
totales_vote <- aggregate(freq ~ word, totales_vote, sum)
totales_vote <- totales_vote[with(totales_vote, order(-totales_vote$freq)), ] # Orden inverso
totales_vote <- totales_vote[!str_detect(totales_vote$word, "Ã"), ]
totales_vote <- totales_vote[!str_detect(totales_vote$word, "€"), ]

# Imprime la nube de palabras
wordcloud(totales_vote$word, totales_vote$freq, max.words=100, random.order=FALSE, colors=brewer.pal(6, "Accent"))
export(head(totales_vote, n = 20), "./head_vote.csv")
```

MÁS MENCIONADAS EN GENERAL

```{r}
# COGEMOS LOS TUITS POPULARES DE TODOS LOS ARCHIVOS
head_abiden <- read.csv(file = 'head_abiden.csv')
head_atrump <- read.csv(file = 'head_atrump.csv')
head_biden <- read.csv(file = 'head_biden.csv')
head_Election2020 <- read.csv(file = 'head_Election2020.csv')
head_electionday <- read.csv(file = 'head_electionday.csv')
head_MAGA <- read.csv(file = 'head_MAGA2020.csv')
head_MAGA2020 <- read.csv(file = 'head_MAGA2020.csv')
head_trump <- read.csv(file = 'head_trump.csv')
head_Trump2020 <- read.csv(file = 'head_Trump2020.csv')
head_vote <- read.csv(file = 'head_vote.csv')
```

```{r}
head_general <- rbind(head_abiden, head_atrump, head_biden, head_Election2020, head_electionday,
                      head_MAGA, head_MAGA2020, head_trump, head_Trump2020, head_vote)

head_general <- aggregate(freq ~ word, head_general, sum)
head_general <- head_general[with(head_general, order(-head_general$freq)), ] # Orden inverso
head_general <- head_general[!str_detect(head_general$word, "Ã"), ]
head_general <- head_general[!str_detect(head_general$word, "€"), ]

# Imprime la nube de palabras
wordcloud(head_general$word, head_general$freq, random.order=FALSE, colors=brewer.pal(6, "Accent"))
export(head_general, "./head_general.csv")
```

```{r}
# un barplot
barplot(head_general$freq, names.arg = head_general$word, col="chocolate",
        legend = rownames(head_general$word), cex.names=0.5, las=2, main = "Frecuencias de las palabras más repetidas en general")
```



TODAS JUNTAS

```{r}
l_trump = length(trump) + length(trump2) + length(trump3) + length(trump4)
l_biden = length(biden) + length(biden2) + length(biden3) + length(biden4)
l_electionday = length(electionday) + length(electionday2) + length(electionday3) + length(electionday4)
l_Election2020 = length(Election2020) + length(Election20202) + length(Election20203) + length(Election20204)
l_atrump = length(atrump) + length(atrump2) + length(atrump3) + length(atrump4)
l_abiden = length(abiden) + length(abiden2) + length(abiden3) + length(abiden4)
l_MAGA = length(MAGA) + length(MAGA2) + length(MAGA3) + length(MAGA4)
l_MAGA2020 = length(MAGA2020) + length(MAGA20202) + length(MAGA20203) + length(MAGA20204)
l_vote = length(vote) + length(vote2) + length(vote3) + length(vote4)

head_trump$freqrelat = head_trump$freq/l_trump
head_biden$freqrelat = head_biden$freq/l_biden
head_electionday$freqrelat = head_electionday$freq/l_electionday
head_Election2020$freqrelat = head_Election2020$freq/l_Election2020
head_atrump$freqrelat = head_atrump$freq/l_atrump
head_abiden$freqrelat = head_abiden$freq/l_abiden
head_MAGA$freqrelat = head_MAGA$freq/l_MAGA
head_MAGA2020$freqrelat = head_MAGA2020$freq/l_MAGA2020
head_vote$freqrelat = head_vote$freq/l_vote

totales <- rbind(head_trump, head_biden, head_atrump, head_abiden, head_electionday,
                 head_Election2020, head_MAGA, head_MAGA2020, head_vote)
totales <- aggregate(freqrelat ~ word, totales, sum)
totales <- totales[with(totales, order(-totales$freqrelat)), ] # Orden inverso

barplot(head(totales$freqrelat, n = 20), names.arg = head(totales$word, n = 20), col="chocolate",
        legend = rownames(head(totales$word, n = 20)), cex.names=0.7, las=2, main = "Frecuencias relativas de las palabras más repetidas")
```

DIFERENCIA INTERACCIONES BIDEN VS TRUMP

```{r}
usuariotrump <- read.csv(file = 'usuarioTrump.csv')
nuevousuariotrump <- read.csv(file = 'nuevousuarioTrump.csv')
nuevousuariotrump2 <- read.csv(file = 'nuevousuarioTrump2.csv')
usuariotrump <- rbind(usuariotrump, nuevousuariotrump, nuevousuariotrump2)

usuariobiden <- read.csv(file = 'usuariobiden.csv')
```

```{r}
favoritos <- c(sum(usuariotrump$favoriteCount)/length(usuariotrump[,1]),
               sum(usuariobiden$favoriteCount)/length(usuariobiden[,1]))
retuits <- c(sum(usuariotrump$retweetCount)/length(usuariotrump[,1]),
             sum(usuariobiden$retweetCount)/length(usuariobiden[,1]))
interacciones <- favoritos + retuits
usuarios <- c('@realDonaldTrump', '@JoeBiden')
```

```{r}
barplot(interacciones, names.arg = usuarios, col="chocolate",
         main = "Media de interacciones de Donald Trump y Joe Biden")
```

QUE NOMBREN A TRUMP

```{r}
# trump es diferente de trump2, trump3 y trump4
trump <- read.csv(file = 'trump.csv')
trump2 <- read.csv(file = 'trump2.csv')
trump3 <- read.csv(file = 'trump3.csv')
trump4 <- read.csv(file = 'trump4.csv')

trump_fav_tot <- c(trump$favorite_count, trump2$favoriteCount, trump3$favoriteCount, trump4$favoriteCount)
trump_rt_tot <- c(trump$retweet_count, trump2$retweetCount, trump3$retweetCount, trump4$retweetCount)
trump_tot <- trump_fav_tot + trump_rt_tot
```

QUE NOMBREN A BIDEN

```{r}
# biden es diferente de biden2, biden3 y biden4
biden <- read.csv(file = 'biden.csv')
biden2 <- read.csv(file = 'biden2.csv')
biden3 <- read.csv(file = 'biden3.csv')
biden4 <- read.csv(file = 'biden4.csv')

biden_fav_tot <- c(biden$favorite_count, biden2$favoriteCount, biden3$favoriteCount, biden4$favoriteCount)
biden_rt_tot <- c(biden$retweet_count, biden2$retweetCount, biden3$retweetCount, biden4$retweetCount)
biden_tot <- biden_fav_tot + biden_rt_tot
```

pues las juntamos

```{r}
interacciones <- c(sum(trump_tot)/length(trump_tot),sum(biden_tot)/length(biden_tot))
barplot(interacciones, names.arg = c("Trump", "Biden"), col="chocolate", main = "Interacciones que contienen los nombres de Trump y Biden")
```

Nombrar a trump da más interacciones que a biden

QUE MENCIONEN A TRUMP

```{r}
# atrump es diferente de atrump2, atrump3 y atrump4
atrump <- read.csv(file = 'atrump.csv')
atrump2 <- read.csv(file = 'atrump2.csv')
atrump3 <- read.csv(file = 'atrump3.csv')
atrump4 <- read.csv(file = 'atrump4.csv')

atrump_fav_tot <- c(atrump$favorite_count, atrump2$favoriteCount, atrump3$favoriteCount, atrump4$favoriteCount)
atrump_rt_tot <- c(atrump$retweet_count, atrump2$retweetCount, atrump3$retweetCount, atrump4$retweetCount)
atrump_tot <- atrump_fav_tot + atrump_rt_tot
```

QUE NOMBREN A BIDEN

```{r}
# biden es diferente de biden2, biden3 y biden4
abiden <- read.csv(file = 'abiden.csv')
abiden2 <- read.csv(file = 'abiden2.csv')
abiden3 <- read.csv(file = 'abiden3.csv')
abiden4 <- read.csv(file = 'abiden4.csv')

abiden_fav_tot <- c(abiden$favorite_count, abiden2$favoriteCount, abiden3$favoriteCount, abiden4$favoriteCount)
abiden_rt_tot <- c(abiden$retweet_count, abiden2$retweetCount, abiden3$retweetCount, abiden4$retweetCount)
abiden_tot <- abiden_fav_tot + abiden_rt_tot
```

pues las juntamos

```{r}
interacciones <- c(sum(atrump_tot)/length(atrump_tot),sum(abiden_tot)/length(abiden_tot))
barplot(interacciones, names.arg = c("Trump", "Biden"), col="chocolate", main = "Interacciones de los tuits dirigidos a los usuarios de Trump y Biden")
```

Mencionar a Trump da incluso más interacciones

FRECUENCIA DE LOS TUITS (JUGAR CON HORAS)

```{r}
# TRUMP
trump$day <- as.numeric(substr(trump$created_at, 9, 10))
trump2$day <- as.numeric(substr(trump2$created, 9, 10))
trump3$day <- as.numeric(substr(trump3$created, 9, 10))
trump4$day <- as.numeric(substr(trump4$created, 9, 10))

trump$hour <- as.numeric(substr(trump$created_at, 12, 13))
trump2$hour <- as.numeric(substr(trump2$created, 12, 13))
trump3$hour <- as.numeric(substr(trump3$created, 12, 13))
trump4$hour <- as.numeric(substr(trump4$created, 12, 13))

trump$minute <- as.numeric(substr(trump$created_at, 15, 16))
trump2$minute <- as.numeric(substr(trump2$created, 15, 16))
trump3$minute <- as.numeric(substr(trump3$created, 15, 16))
trump4$minute <- as.numeric(substr(trump4$created, 15, 16))

trump$second <- as.numeric(substr(trump$created_at, 18,19))
trump2$second <- as.numeric(substr(trump2$created,  18,19))
trump3$second <- as.numeric(substr(trump3$created,  18,19))
trump4$second <- as.numeric(substr(trump4$created,  18,19))

trump$time <- 86400*trump$day + 3600*trump$hour + 60*trump$minute + trump$second
trump2$time <- 86400*trump2$day + 3600*trump2$hour + 60*trump2$minute + trump2$second
trump3$time <- 86400*trump3$day + 3600*trump3$hour + 60*trump3$minute + trump3$second
trump4$time <- 86400*trump4$day + 3600*trump4$hour + 60*trump4$minute + trump4$second
```

```{r}
# tuits por segundo trump
ts_trump1 <- length(trump$time)/(-trump$time[length(trump$time)]+trump$time[1])
ts_trump2 <- length(trump2$time)/(-trump2$time[length(trump2$time)]+trump2$time[1])
ts_trump3 <- length(trump3$time)/(-trump3$time[length(trump3$time)]+trump3$time[1])
ts_trump4 <- length(trump4$time)/(-trump4$time[length(trump4$time)]+trump4$time[1])
ts_trump <- (ts_trump1+ts_trump2+ts_trump3+ts_trump4)/4
```


```{r}
# BIDEN
biden$day <- as.numeric(substr(biden$created_at, 9, 10))
biden2$day <- as.numeric(substr(biden2$created, 9, 10))
biden3$day <- as.numeric(substr(biden3$created, 9, 10))
biden4$day <- as.numeric(substr(biden4$created, 9, 10))

biden$hour <- as.numeric(substr(biden$created_at, 12, 13))
biden2$hour <- as.numeric(substr(biden2$created, 12, 13))
biden3$hour <- as.numeric(substr(biden3$created, 12, 13))
biden4$hour <- as.numeric(substr(biden4$created, 12, 13))

biden$minute <- as.numeric(substr(biden$created_at, 15, 16))
biden2$minute <- as.numeric(substr(biden2$created, 15, 16))
biden3$minute <- as.numeric(substr(biden3$created, 15, 16))
biden4$minute <- as.numeric(substr(biden4$created, 15, 16))

biden$second <- as.numeric(substr(biden$created_at, 18, 19))
biden2$second <- as.numeric(substr(biden2$created, 18, 19))
biden3$second <- as.numeric(substr(biden3$created, 18, 19))
biden4$second <- as.numeric(substr(biden4$created, 18, 19))

biden$time <- 86400*biden$day + 3600*biden$hour + 60*biden$minute + biden$second
biden2$time <- 86400*biden2$day + 3600*biden2$hour + 60*biden2$minute + biden2$second
biden3$time <- 86400*biden3$day + 3600*biden3$hour + 60*biden3$minute + biden3$second
biden4$time <- 86400*biden4$day + 3600*biden4$hour + 60*biden4$minute + biden4$second
```

```{r}
# tuits por segundo biden
ts_biden1 <- length(biden$time)/(-biden$time[length(biden$time)]+biden$time[1])
ts_biden2 <- length(biden2$time)/(-biden2$time[length(biden2$time)]+biden2$time[1])
ts_biden3 <- length(biden3$time)/(-biden3$time[length(biden3$time)]+biden3$time[1])
ts_biden4 <- length(biden4$time)/(-biden4$time[length(biden4$time)]+biden4$time[1])
ts_biden <- (ts_biden1+ts_biden2+ts_biden3+ts_biden4)/4
```

Decir que las frecuencias están bien hechas porque se ha cogido tuits que contienen los nombres de Trump y Biden igual de espaciados en el tiempo.

```{r}
ts <- c(ts_trump, ts_biden)
barplot(ts, names.arg = c("Trump", "Biden"), col="chocolate", main = "Tuits por segundo mencionando los nombres de Trump y Biden")
```

FRECUENCIA DE LOS TUITS (JUGAR CON HORAS)

```{r}
# TRUMP
atrump$day <- as.numeric(substr(atrump$created_at, 9, 10))
atrump2$day <- as.numeric(substr(atrump2$created, 9, 10))
atrump3$day <- as.numeric(substr(atrump3$created, 9, 10))
atrump4$day <- as.numeric(substr(atrump4$created, 9, 10))

atrump$hour <- as.numeric(substr(atrump$created_at, 12, 13))
atrump2$hour <- as.numeric(substr(atrump2$created, 12, 13))
atrump3$hour <- as.numeric(substr(atrump3$created, 12, 13))
atrump4$hour <- as.numeric(substr(atrump4$created, 12, 13))

atrump$minute <- as.numeric(substr(atrump$created_at, 15, 16))
atrump2$minute <- as.numeric(substr(atrump2$created, 15, 16))
atrump3$minute <- as.numeric(substr(atrump3$created, 15, 16))
atrump4$minute <- as.numeric(substr(atrump4$created, 15, 16))

atrump$second <- as.numeric(substr(atrump$created_at, 18,19))
atrump2$second <- as.numeric(substr(atrump2$created,  18,19))
atrump3$second <- as.numeric(substr(atrump3$created,  18,19))
atrump4$second <- as.numeric(substr(atrump4$created,  18,19))

atrump$time <- 86400*atrump$day + 3600*atrump$hour + 60*atrump$minute + atrump$second
atrump2$time <- 86400*atrump2$day + 3600*atrump2$hour + 60*atrump2$minute + atrump2$second
atrump3$time <- 86400*atrump3$day + 3600*atrump3$hour + 60*atrump3$minute + atrump3$second
atrump4$time <- 86400*atrump4$day + 3600*atrump4$hour + 60*atrump4$minute + atrump4$second
```

```{r}
# tuits por segundo trump
ts_atrump1 <- length(atrump$time)/(-atrump$time[length(atrump$time)]+atrump$time[1])
ts_atrump2 <- length(atrump2$time)/(-atrump2$time[length(atrump2$time)]+atrump2$time[1])
ts_atrump3 <- length(atrump3$time)/(-atrump3$time[length(atrump3$time)]+atrump3$time[1])
ts_atrump4 <- length(atrump4$time)/(-atrump4$time[length(atrump4$time)]+atrump4$time[1])
ts_atrump <- (ts_atrump1+ts_atrump2+ts_atrump3+ts_atrump4)/4
```


```{r}
# BIDEN
abiden$day <- as.numeric(substr(abiden$created_at, 9, 10))
abiden2$day <- as.numeric(substr(abiden2$created, 9, 10))
abiden3$day <- as.numeric(substr(abiden3$created, 9, 10))
abiden4$day <- as.numeric(substr(abiden4$created, 9, 10))

abiden$hour <- as.numeric(substr(abiden$created_at, 12, 13))
abiden2$hour <- as.numeric(substr(abiden2$created, 12, 13))
abiden3$hour <- as.numeric(substr(abiden3$created, 12, 13))
abiden4$hour <- as.numeric(substr(abiden4$created, 12, 13))

abiden$minute <- as.numeric(substr(abiden$created_at, 15, 16))
abiden2$minute <- as.numeric(substr(abiden2$created, 15, 16))
abiden3$minute <- as.numeric(substr(abiden3$created, 15, 16))
abiden4$minute <- as.numeric(substr(abiden4$created, 15, 16))

abiden$second <- as.numeric(substr(abiden$created_at, 18, 19))
abiden2$second <- as.numeric(substr(abiden2$created, 18, 19))
abiden3$second <- as.numeric(substr(abiden3$created, 18, 19))
abiden4$second <- as.numeric(substr(abiden4$created, 18, 19))

abiden$time <- 86400*abiden$day + 3600*abiden$hour + 60*abiden$minute + abiden$second
abiden2$time <- 86400*abiden2$day + 3600*abiden2$hour + 60*abiden2$minute + abiden2$second
abiden3$time <- 86400*abiden3$day + 3600*abiden3$hour + 60*abiden3$minute + abiden3$second
abiden4$time <- 86400*abiden4$day + 3600*abiden4$hour + 60*abiden4$minute + abiden4$second
```

```{r}
# tuits por segundo biden
ts_abiden1 <- length(abiden$time)/(-abiden$time[length(abiden$time)]+abiden$time[1])
ts_abiden2 <- length(abiden2$time)/(-abiden2$time[length(abiden2$time)]+abiden2$time[1])
ts_abiden3 <- length(abiden3$time)/(-abiden3$time[length(abiden3$time)]+abiden3$time[1])
ts_abiden4 <- length(abiden4$time)/(-abiden4$time[length(abiden4$time)]+abiden4$time[1])
ts_abiden <- (ts_abiden1+ts_abiden2+ts_abiden3+ts_abiden4)/4
```

Decir que las frecuencias están bien hechas porque se ha cogido tuits que contienen los nombres de Trump y Biden igual de espaciados en el tiempo.

```{r}
ts_a <- c(ts_atrump, ts_abiden)
barplot(ts_a, names.arg = usuarios, col="chocolate", main = "Tuits por segundo mencionando los usuarios de Trump y Biden")
```
TUITS POR SEGUNDO DE LOS USUARIOS

```{r}
# USUARIOS TRUMP Y BIDEN
usuariotrump$month <- as.numeric(substr(usuariotrump$created, 6, 7))
nuevousuariotrump$month <- as.numeric(substr(nuevousuariotrump$created, 6, 7))
nuevousuariotrump2$month <- as.numeric(substr(nuevousuariotrump2$created, 6, 7))
usuariobiden$month <- as.numeric(substr(usuariobiden$created, 6, 7))

usuariotrump$day <- as.numeric(substr(usuariotrump$created, 9, 10))
nuevousuariotrump$day <- as.numeric(substr(nuevousuariotrump$created, 9, 10))
nuevousuariotrump2$day <- as.numeric(substr(nuevousuariotrump2$created, 9, 10))
usuariobiden$day <- as.numeric(substr(usuariobiden$created, 9, 10))

usuariotrump$hour <- as.numeric(substr(usuariotrump$created, 12, 13))
nuevousuariotrump$hour <- as.numeric(substr(nuevousuariotrump$created, 12, 13))
nuevousuariotrump2$hour <- as.numeric(substr(nuevousuariotrump2$created, 12, 13))
usuariobiden$hour <- as.numeric(substr(usuariobiden$created, 12, 13))

usuariotrump$minute <- as.numeric(substr(usuariotrump$created, 15, 16))
nuevousuariotrump$minute <- as.numeric(substr(nuevousuariotrump$created, 15, 16))
nuevousuariotrump2$minute <- as.numeric(substr(nuevousuariotrump2$created, 15, 16))
usuariobiden$minute <- as.numeric(substr(usuariobiden$created, 15, 16))

usuariotrump$second <- as.numeric(substr(usuariotrump$created,  18,19))
nuevousuariotrump$second <- as.numeric(substr(nuevousuariotrump$created,  18,19))
nuevousuariotrump2$second <- as.numeric(substr(nuevousuariotrump2$created,  18,19))
usuariobiden$second <- as.numeric(substr(usuariobiden$created,  18,19))

usuariotrump$time <- 31*86400*usuariotrump$month + 86400*usuariotrump$day +
                    3600*usuariotrump$hour + 60*usuariotrump$minute + usuariotrump$second
nuevousuariotrump$time <- 31*86400*nuevousuariotrump$month + 86400*nuevousuariotrump$day + 3600*nuevousuariotrump$hour +
                          60*nuevousuariotrump$minute + nuevousuariotrump$second
nuevousuariotrump2$time <- 31*86400*nuevousuariotrump2$month + 86400*nuevousuariotrump2$day + 3600*nuevousuariotrump2$hour +
                          60*nuevousuariotrump2$minute + nuevousuariotrump2$second
usuariobiden$time <- 31*86400*usuariobiden$month + 86400*usuariobiden$day +
                    3600*usuariobiden$hour + 60*usuariobiden$minute + usuariobiden$second
```

```{r}
# Tuits por segundo de Trump y Biden
# Hay que hacer algo con los días porque no se cuentan bien los segundos totales. Creo que multiplicando por los meses tb sobra 

# Donald
ts_usuariotrump1 <- length(usuariotrump$time)/(-usuariotrump$time[length(usuariotrump$time)]+usuariotrump$time[1])
ts_nuevousuariotrump <- length(nuevousuariotrump$time)/(-nuevousuariotrump$time[length(nuevousuariotrump$time)]+
                                                          nuevousuariotrump$time[1])
ts_nuevousuariotrump2 <- length(nuevousuariotrump2$time)/(-nuevousuariotrump2$time[length(nuevousuariotrump2$time)]+
                                                            nuevousuariotrump2$time[1])
ts_usuariotrump <- (ts_usuariotrump1+ts_nuevousuariotrump+ts_nuevousuariotrump2)/3

# Joe
ts_usuariobiden <- length(usuariobiden$time)/(-usuariobiden$time[length(usuariobiden$time)]+usuariobiden$time[1])
```

```{r}
ts_usuarios <- c(ts_usuariotrump, ts_usuariobiden)
barplot(ts_usuarios, names.arg = usuarios, col="chocolate",  main = "Tuits por segundo de las cuentas de Donald Trump y Joe Biden")
```

Igual está bien cuántas veces tuitea uno más que el otro en la semana de las elecciones.

